臺灣彰化地方法院刑事裁定
111年度訴字第96號
聲  請  人
即  被  告  呂冠億


            呂映蓁




共      同
選任辯護人  古富祺律師
上列被告因違反廢棄物清理法案件，聲請塗銷禁止處分登記，本
院裁定如下：
    主  文
聲請駁回。
    理  由
一、聲請意旨略以：聲請人即被告呂映蓁所有之雲林縣斗六市石
    牛溪地號1388、1389-1、1390、1391、1392-1、1393-1、13
    94、1399-1號土地，前經本院裁定扣押，並經法務部調查局
    彰化縣調查站（下稱彰化縣調查站）囑託地政機關辦理禁止
    處分登記。而上開土地嗣經雲林縣政府公告徵收，則禁止處
    分之效力將自動移轉至徵收補償費。爰請求解除本件禁止處
    分效力等語（被告呂冠億、呂映蓁另以彰化縣調查站前揭囑
    託地政機關辦理禁止處分登記未經法院裁定准許為由，請求
    撤銷扣押，此部分聲請業經被告二人具狀撤回，併此敘明）
    。
二、按可為證據或得沒收之物，得扣押之；為保全追徵，必要時
    得酌量扣押犯罪嫌疑人、被告或第三人之財產，刑事訴訟法
    第133條第1項、第2項定有明文。
三、經查：
　㈠本案前經彰化縣調查站認本案犯罪所得金額甚鉅，為保全執
    行有扣押之必要，而報請臺灣彰化地方檢察署檢察官許可，
    向本院聲請扣押被告二人所有之存款、土地（包含被告呂映
    蓁所有之上開土地），經本院以110年度聲扣字第15號裁定
    准予扣押。
　㈡被告呂映蓁所有之上開土地嗣經雲林縣政府公告徵收，有雲
    林縣政府民國111年11月14日府地權一字第1112727897B號函
    影本1件存卷可參。而依據土地或土地改良物徵收補償費核
    計核發對象及領取辦法第13條、土地徵收條例第26條規定，
    被徵收土地有查封、假扣押、假處分或禁止處分，所有權人
    領取土地徵收補償費，需檢附原囑託查封、假扣押、假處分
    或禁止處分機關之同意文件，始得領取；如無法檢具相關文
    件，則土地徵收補償費將存入保管專戶保管15年。可知本院
    就上開土地裁定扣押並經地政機關辦理禁止處分登記，並不
    影響政府機關依法進行之土地徵收，且禁止處分之效力，係
    自動移轉至徵收補償費上，尚無因此撤銷原扣押裁定之必要
    。
　㈢本案經檢察官以109年度偵字第9917號、110年度偵字第10016
    、10724號起訴。而起訴意旨主張本案被告二人所經營之冠
    林砂石行、冠融預拌混擬土有限公司獲得不法利益新臺幣12
    75萬元，並請求沒收此部分犯罪所得。是以本案保全執行沒
    收犯罪所得之必要性仍然存在，則被告二人聲請塗銷上開土
    地之禁止處分登記，本院自難准許，應予駁回，爰裁定如主
    文。
　㈣至於聲請意旨所提之徵收補償費發放問題，則應由主管機關
    依前揭規定處理，併此敘明。
四、據上論斷，應依刑事訴訟法第220條，裁定如主文。
中　　華　　民　　國　　111 　年　　12　　月　　21　　日
                  刑事第六庭    審判長  吳永梁
　　　　　　　　　
                                法  官  謝舒萍
　　　　　　　　　　　　　　　　
                                法  官  張琇涵
以上正本證明與原本無異。
如不服本裁定，應於裁定送達後5日內，向本院提出抗告狀。
中　　華　　民　　國　　111 　年　　12　　月　　21　　日
                                書記官  潘佳欣